【裁判字號】    92,交聲,1349
【裁判日期】    921128
【裁判案由】    違反道路交通管理處罰條例聲明異議
【裁判全文】
臺灣臺北地方法院交通事件裁定                  九十二年度交聲字第一三四九號
    異議人即
    受處分人  甲○○
右列受處分人因違反道路交通管理處罰條例案件，對於臺北市交通事件裁決所中華民
國九十二年十月十五日所為之處分（原處分案號：北市裁三字第駕裁二二－ＡＢＺ０
七四九八０號），聲明異議，本院裁定如左：
    主  文
異議駁回。
    理  由
一、按汽車駕駛人在多車道左轉彎時，不先駛入內側車道者，處銀元二百元以上六百
    元以下（即新臺幣六百元以上一千八百元以下）罰鍰，道路交通管理處罰條例第
    四十八條第四款定有明文。又汽車駕駛人駕駛汽車違反道路交通管理處罰條例第
    四十八條規定者，除應依該條所規定之罰鍰處罰外，並應依同條例第六十三條第
    一項第一款規定併予記駕駛人違規點數一點。
二、本件異議人即受處分人甲○○於民國九十二年八月二十八日下午十七時五十分許
    ，駕駛車牌號碼Ｇ二－四一七號營業用小客車，沿多車道之臺北市○○路西往東
    方向行駛，途經信義路與松德路交岔路口左轉彎時，未先駛入內側車道，即自中
    間第二車道逕行左轉，而為臺北市政府警察局信義分局福德街派出所（下稱信義
    分局）員警潘金貴發現後攔停，以受處分人駕駛該部汽車有違反前揭道路交通管
    理處罰條例第四十八條第四款規定之行為掣單舉發，經受處分人於應到案日期前
    向原處分機關提出申訴，原處分機關請舉發單位即信義分局調查結果，仍認該部
    汽車確有前開違規行為，原處分機關乃依前揭道路交通管理處罰條例第四十八條
    第四款、第六十三條第一項第一款及違反道路交通管理事件統一裁罰基準表之規
    定於九十二年十月十五日從輕裁處受處分人罰鍰新臺幣六百元，並予記違規點數
    一點。
三、受處分人具狀聲明異議意旨略以：伊於九十二年八月二十八日駕駛車號Ｇ二－四
    一七號營業用小客車，行經信義路五段欲左轉松德路時，從中間第二車道切換至
    第一快車道並等候左轉，約等十至十二秒左右才左轉松德路，由於當時前方有公
    車正等候左轉，因視線被擋關係，伊不可能如舉發員警所稱，未先變換至內側第
    一快車道即左轉松德路，臺北市員警為了自身業績，經常過度解釋交通條文，亦
    矯枉過正，並為了自尊，當然不肯承認自己誤判，伊為弱勢小市民，開車多年，
    有違規時當然接受懲罰並正常繳款，但這案件伊非常不服云云；並當庭陳稱：當
    時對向有公車以致於大家都沒有辦法左轉，伊排在信義路內側車道第四、五臺車
    ，伊承認沒有排隊依序左轉，自右邊超前方車輛左轉，但還是在內側車道裡面，
    等十多秒才左轉、即使有在超車時跨越車道線，但超到前面待轉時就是在內車道
    ，所以不算違規等語。
四、惟查：
（一）證人即開單告發受處分人之員警潘金貴於本院九十二年十一月十七日調查時，
      以具結擔保其供述之真實性並在負擔偽證罪之心理處罰狀態下供稱：「（問：
      提示舉發單，是否你舉發）是」、「（問：舉發經過？）受處分人沿信義路西
      往東直行，行駛第二快車道，受處分人直接從第二車道左轉松德路，他未進入
      內側車道就左轉」、「（問：你有親眼目睹受處分人從第二車道左轉？）是」
      、「（問：當時有無其他車輛阻礙你的視線？）沒有，視線都是很清楚的」等
      語（見本院九十二年十一月十七日訊問筆錄）。按證人潘金貴乃為原處分機關
      所認定受處分人有前開違規行為之原證人，其並到庭在本院法官面前以言詞供
      述本件訴訟上之待證事實－即受處分人有前開在多車道左轉彎時不先駛入內側
      車道之違規事實，本院由其上開供述已得有受處分人確有上開違規行為之心證
      。
（二）且按道路交通安全規則第一百零二條第一項第五款規定：「汽車行駛至交岔路
      口，其行進、轉彎，應依左列規定：：：五、四車道以上或同向二車道道路，
      ：：欲左轉彎時，應距交岔路口三○公尺前換入內側車道或左轉車道」，足見
      轉彎車應於交岔路口前三十公尺進入內側車道。受處分人具狀並於本院訊問時
      自承：伊原本係排在內側第四、五臺車處待轉，為了超前左轉，而從內側車道
      切出至中間第二車道超越前方車輛進入交叉路口後再駛入內側車道待轉等情，
      則其係自中間第二車道左轉彎而進入交叉路口，非先駛入內側車道始左轉彎進
      入交叉路口之違規事實甚明。
    本件受處分人空言辯稱並未違規，難認可採，本件事證明確，受處分人駕駛前開
    車輛確有前述違規行為堪可認定。
五、綜上所述，受處分人前揭車號汽車確有於前開時地，在多車道左轉彎時，不先駛
    入內側車道，而自中間第二車道逕行左轉之違規行為，從而原處分機關乃依前揭
    道路交通管理處罰條例第四十八條第四款、第六十三條第一項第一款及違反道路
    交通管理事件統一裁罰基準表之規定從輕裁處受處分人罰鍰六百元，併予記受處
    分人違規點數一點，核無違誤，本件受處分人之異議為無理由，自應將其異議駁
    回。
據上論斷，應依道路交通案件處理辦法第十九條，裁定如主文。
中      華      民      國    九十二    年     十一     月    二十八    日
                                      臺灣臺北地方法院交通法庭
                                          法  官  吳靜怡
右正本證明與原本無異。
如不服本裁定，應於裁定送達後五日內，向本院提出抗告狀。
                                          書記官  游秀珠
中      華      民      國    九十二    年     十二     月      三      日


司法院資訊處製作；財團法人民間司法改革基金會備份。
